【裁判字號】    98,上訴,774
【裁判日期】    980608
【裁判案由】    違反野生動物保育法
【裁判全文】
臺灣高等法院高雄分院刑事判決         98年度上訴字第774號
    上  訴  人
    即  被  告  甲○○
上列上訴人因違反野生動物保育法案件，不服臺灣屏東地方法院
97年度訴字第1697號中華民國98年2 月6 日第一審判決（起訴案
號：臺灣屏東地方法院檢察署97年度偵字第6335號），提起上訴
，本院判決如下：
    主  文
上訴駁回。
    理  由
一、按不服地方法院之第一審判決而上訴者，應向管轄第二審之
    高等法院為之。上訴書狀應敘述具體理由。第二審法院認為
    上訴書狀未敘述理由，應以判決駁回之，刑事訴訟法第361
    條第1 項、第2 項、第367 條前段分別定有明文。而所謂具
    體理由，必係依據卷內既有訴訟資料或提出新事證，指摘或
    表明第一審判決有何採證認事、用法或量刑等足以影響判決
    本旨之不當或違法，而構成應予撤銷之具體事由，始克當之
    （例如：依憑證據法則具體指出所採證據何以不具證據能力
    ，或依憑卷證資料，明確指出所為證據證明力之判斷如何違
    背經驗、論理法則）；倘僅泛言原判決認定事實錯誤、違背
    法令、量刑失之過重或輕縱，而未依上揭意旨指出具體事由
    ，或形式上雖已指出具體事由，然該事由縱使屬實，亦不足
    以認為原判決有何不當或違法者（例如：對不具有調查必要
    性之證據，法院未依聲請調查亦未說明理由，或援用證據不
    當，但除去該證據仍應為同一事實之認定），皆難謂係具體
    理由，俾與第二審上訴制度旨在請求第二審法院撤銷、變更
    第一審不當或違法之判決，以實現個案救濟之立法目的相契
    合，此有最高法院97年台上字第892 號判決意旨可參照。
二、經查：被告甲○○雖矢口否認犯罪，然原判決依據證人即查
    獲員警乙○○及查獲之行政院農委會林務局屏東林管處潮州
    工作站查緝小組丙○○之證詞，復有屏東縣警察局枋寮分局
    刑事案件報告單、調查報告、搜索筆錄、扣押筆錄、扣押物
    品目錄表、現場平面圖、屏東縣科技大學研究發展處附設野
    生動物保育服務中心臨時物種鑑定表各1 份及照片11張在卷
    可稽為據，足見被告辯稱其並無架設鳥仔踏獵捕紅尾伯勞鳥
    云云，顯係事後卸責之詞，並無可採。並審酌該被告之品行
    、生活狀況、智識程度、犯罪之動機、目的、犯罪所生之危
    害、犯後否認態度等一切情狀之後，量處有期徒刑1 年，均
    已詳敘其所憑證據、認定理由及量刑依據。從形式上觀察，
    原判決並無認定事實錯誤、量刑瑕疵或違背法令之情形。被
    告上訴理由，仍爰原審相同主張，非但空泛無據，且未指摘
    原判決關於認定事實、適用法律及量刑等項，有何具體違法
    或不當。揆諸上開說明，顯然置原判決已經明白論斷審酌、
    說明之事項於不顧，意在拖延訴訟，自形式上觀察，核非足
    以動搖原判決之具體理由，依照上揭說明，應認其上訴為不
    合法律上之程式，予以駁回，並不經言詞辯論為之。
三、據上論斷，應依刑事訴訟法第367 條前段、第372 條規定，
    判決如主文。
中    華    民    國    98    年    6     月    8     日
                  刑事第二庭    審判長法  官  林正雄
                                      法  官  陳啟造
                                      法  官  黃壽燕
以上正本證明與原本無異。
如不服本判決應於收受本判決後10日內向本院提出上訴書狀，其
未敘述上訴理由者，並得於提起上訴後10日內向本院補提理由書
狀（均須按他造當事人之人數附繕本）「切勿逕送上級法院」。
中    華    民    國    98    年    6     月    8     日
                                      書記官  梁雅華


司法院資訊處製作；財團法人民間司法改革基金會備份。
